# 陈版，还是资金统管问题

提问人：super 小兔妈咪 时间：2015-05-27 16:39:37
您好，感谢您的耐心解答。我单位要求资金统管，子公司每天将货币资金余额划到母公司（非金融机构），由母公司统一运作。我本想将此科目设为内部银行，定性为往来，但是有领导要求子公司将其放在货币资金（否则子公司货币资金太少了，从 10 亿变为几万），您认为勉强可以吗。谢谢

回答人：chenyiwei
这种情况一般不属于货币资金，只能体现为往来。因为不是以子公司的名义在银行开设帐户，如果向银行函证，银行不会承认这是子公司的存款。子公司和银行之间没有直接的存款法律关系。

提问人：fangdaojun 时间：2015-06-15 08:44:36
陈版，我公司也有此种资金集中业务，母公司虽然已经归集了子公司的资金，但是子公司的账户是有名义余额的，对子公司货币资金是可以函证的，只是子公司不能暂时使用，这时候子公司仍然是将这部门资金放在货币资金列报的。

回答人：chenyiwei
可以这样理解，但要关注子公司的现金流量表中能否将其作为现金及现金等价物的问题。